臺灣屏東地方法院刑事判決　　　　　　　 96年度訴字第648號
公　訴　人　臺灣屏東地方法院檢察署檢察官
被　　　告　甲○○
上列被告因違反毒品危害防制條例案件，經檢察官提起公訴（96
年度毒偵字第947 號），嗣被告於本院準備程序進行中先就被訴
事實為有罪之陳述，本院告知被告簡式審判程序之旨，並聽取當
事人之意見後，裁定改由受命法官獨任依簡式審判程序審理，判
決如下：
    主  文
甲○○施用第一級毒品，累犯，處有期徒刑壹年肆月，減為有期
徒刑捌月。
    事  實
一、甲○○前因施用毒品案件，經本院以92年度毒聲字第1446號
    裁定送觀察、勒戒，經評定無繼續施用毒品之傾向，於民國
    92年11月27日執行完畢釋放出所，並由臺灣屏東地方法院檢
    察署檢察官以92年度毒偵字第1410、1590號為不起訴處分確
    定；其另於民國92年間，因竊盜案件，經本院以93年度易字
    第493 號判決處有期徒刑8 月確定，又於93年間，因竊盜、
    施用毒品等案件，分別經本院以94年度易字第503 號判決判
    處有期徒刑7 月，以94年度訴字第112 號判決處有期徒刑10
    月確定，嗣又經本院以95年度聲字第463 號裁定合併定應執
    行有期徒刑1 年4 月，與前開93年度易字第493 號案件接續
    執行，而於95年7 月6 日縮短刑期假釋出監，所餘刑期付保
    護管束，至95年9 月24日假釋期滿未經撤銷，以執行完畢論
    。詎其猶不知悔改、戒絕毒品，於觀察、勒戒執行完畢釋放
    後5 年內，明知海洛因經公告列為毒品危害防制條例第2條
    第2 項第1 款之第一級毒品，不得非法持有、施用，竟又基
    於施用第一級毒品海洛因之犯意，於96年2 月22日接近中午
    之時，在屏東縣某不詳產業道路旁，以將海洛因置入注射針
    筒內摻水稀釋後，注射手臂靜脈血管之方式，施用第一級毒
    品海洛因1 次。嗣於96年2 月22日下午2 時許，為警在屏東
    縣內埔鄉○○村○○路上盤查查獲，警方經其同意採集其尿
    液送檢驗，結果呈嗎啡陽性反應，而查知上情。
二、案經屏東縣警察局內埔分局報告臺灣屏東地方法院檢察署檢
    察官偵查起訴。
    理  由
一、本案被告所犯違反毒品危害防制條例案件，並非法定刑為死
    刑、無期徒刑或最輕本刑3 年以上有期徒刑之罪，亦非高等
    法院管轄第一審之案件，而被告於本院準備程序中就被訴事
    實為有罪之陳述，本院合議庭乃裁定由受命法官獨任進行簡
    式審判程序。又簡式審判程序之證據調查，依刑事訴訟法第
    273 條之2 規定，不受同法第159 條第1 項審判外陳述排除
    之限制，再被告對於卷內之各項證據，亦不爭執證據能力，
    故卷內所列之各項證據，自得作為證據，先予敘明。
二、上揭事實，業據被告坦承不諱，其為警所採集之尿液檢體，
    經送請臺灣檢驗科技股份有限公司以酵素免疫分析法及氣相
    層析質譜儀法檢驗，結果呈嗎啡陽性反應，有該公司96年3
    月15日編號KＺ000000000000號濫用藥物尿液檢驗報告1 份在
    卷足憑，被告自白顯與事實相符；次查被告前因施用毒品，
    經本院以92年度毒聲字第1446號裁定送觀察、勒戒，經評定
    無繼續施用毒品之傾向，而於92年11月27日執行完畢釋放出
    所，並由臺灣屏東地方法院檢察署檢察官以92年度毒偵字第
    1410、1590號為不起訴處分確定之事實，有臺灣屏東地方法
    院檢察署刑案資料查註紀錄表、臺灣高等法院被告全國前案
    紀錄表各1 份在卷可按，其於觀察、勒戒執行完畢釋放後5
    年內，再犯本件施用毒品犯行，事證明確，應予依法論科。
三、查海洛因係屬毒品危害防制條例第2 條第2 項第1 款所規定
    之第一級毒品，是核被告所為，係犯毒品危害防制條例第10
    條第1 項之施用第一級毒品罪。被告持有毒品復進而施用，
    其持有毒品之低度行為，為施用毒品之高度行為所吸收，不
    另論罪。又被告前有如事實欄所示之科刑及執行情形，有臺
    灣屏東地方法院檢察署刑案資料查註紀錄表、臺灣高等法院
    被告全國前案紀錄表各1 份在卷可憑，其於5 年內故意再犯
    本件有期徒刑以上之罪，為累犯，應依刑法第47條第1 項規
    定加重其刑。爰審酌被告施用毒品，足以戕害其身心，滋生
    其他犯罪，且素行不良，有臺灣高等法院被告前案紀錄表附
    卷可憑，於甫遭警查獲之時又否認犯行，態度非佳，惟已於
    本院坦承前開犯行，且施用毒品行為本質上係屬自我戕害行
    為，反社會性之程度較低，其施用毒品之次數等一切情狀，
    量處如主文所示之刑，以資警懲。又按中華民國九十六年罪
    犯減刑條例業經總統於96年7 月4 日公布，自同年7 月16日
    施行，本件被告犯罪時間係在96年4 月24日以前，經核並無
    該條例第3 條所列不予減刑之情形，應依中華民國九十六年
    罪犯減刑條例第2 條第3 款規定，減其宣告刑刑期2 分之1
    。
據上論斷，應依刑事訴訟法第273 條之1 第1 項、第299 條第1
項前段，毒品危害防制條例第10條第1 項，刑法第11條前段、第
47條第1 項，中華民國九十六年罪犯減刑條例第2 條第1 項第3
款、第7 條，判決如主文。
本案經檢察官陳新君到庭執行職務。
中　　華　　民　　國　　96　　年　　10　　月　　17　　日
                  刑事第五庭    法  官  陳秀慧
以上正本證明與原本無異。
如不服本判決應於收受本判決送達後十日內向本院提出上訴書狀
，其未敘述上訴理由者，並得於提起上訴後十日內向本院補提理
由書狀（均須按他造當事人之人數附繕本）「切勿逕送上級法院
」。
中　　華　　民　　國　　96　　年　　10　　月　　17　　日
                                書記官  溫訓暖
附錄本判決論罪科刑法條：
毒品危害防制條例第10條第1項：
施用第一級毒品者，處6月以上5年以下有期徒刑。
